【裁判字號】    90,重訴,418
【裁判日期】    901018
【裁判案由】    清償債務
【裁判全文】
臺灣桃園地方法院民事判決  九十年度重訴字第四一八號
    原      告  新竹國際商業銀行股份有限公司
    法定代理人  詹宣勇
    送達代收人  林紀酉
    訴訟代理人  潘欣怡
    被      告  甲○○
右當事人間請求清償債務事件，本院判決如左：
    主    文
被告應給付原告新台幣壹佰拾萬元，及自民國八十九年九月二日起至清償日止，按
年息百分之捌點柒計算之利息，並自民國八十九年十月二日起至清償日止，逾期六個
月以內者，按上開利率百分之十，逾期六個月以上者，按上開利率百分之二十計算之
違約金。
被告應給付原告新台幣壹仟萬元，及自民國八十九年九月五日起至清償日止，按年息
百分之捌點肆伍計算之利息，並自民國八十九年十月五日起至清償日止，逾期六個月
以內者，按上開利率百分之十，逾期六個月以上者，按上開利率百分之二十計算之違
約金。
訴訟費用由被告負擔。
    事    實
甲、原告方面：
  一、聲明：
      (一)被告應給付原告新台幣（下同）一百三十萬元，及自民國（下同）八十九年
        九月二日起至清償日止，按年息百分之八、七計算之利息，並自八十九年十
        月二日起至清償日止，逾期六個月以內者，按上開利率百分之十，逾期六個
        月以上者，按上開利率百分之二十計算之違約金。
      (二)被告應給付原告一千萬元，及自八十九年九月五日起至清償日止，按年息百
        分之八、四五計算之利息，並自八十九年十月五日起至清償日止，逾期六個
        月以內者，按上開利率百分之十，逾期六個月以上者，按上開利率百分之二
        十計算之違約金。
      (三)訴訟費用由被告負擔。
  二、陳述：
    (一)訴外人田祿企業有限公司（法定代理人為賴盛田，前開公司以下簡稱為田祿公
      司）於八十六年九月一日，邀集訴外人賴盛田及被告甲○○為連帶保證人，與
      原告之龍岡分行訂立借款契約，向該行借款新台幣（下同）一百三十萬元，約
      定借款期間自八十六年九月一日起至八十九年九月一日止，而於每月一日繳納
      利息，本金則於到期時一次清償，而利息按基本放款利率年利率百分之九、三
      計算，嗣後若原告之基本放款利率調整時，則按調整後牌告之基本放款利率調
      整（原告於得請求全部給付時之基本放款利率為百分之八、二，經加上固定調
      整幅度百分之一、三一後，為年息百分之九、五一，但原告僅以百分之八、七
      請求），又若有任何一宗債務不依約付息時，借款人對原告所負之一切債務，
      視為全部到期；又若逾期付本息時，除仍計付利息外，並自逾期之日起，在六
      個月以內者，按上開利率加百分之十，逾期六個月以上者，按上開利率加百分
      之二十計付違約金；而原告於八十六年九月一日已撥款一百三十萬元至訴外人
      田祿公司於原告龍岡分行開立之帳戶內，然訴外人田祿公司僅繳納利息至八十
      九年九月一日止，即未再按期繳納利息，亦未清償前開借款，屢經催討均置之
      不理。又因原告龍岡分行與訴外人田祿公司、賴盛田及被告甲○○於借款契約
      內已約定：如因本契約而涉訟時，借款人及連帶保證人均同意以原告龍岡分行
      所在地（桃園縣中壢市○○路三○二號）之地方法院為第一審管轄法院，故依
      民法之連帶保證法律關係起訴請求被告給付如聲明(一)所示之本金、利息與違約
      金。
    (二)訴外人賴盛田於八十七年五月四日，邀集被告甲○○為連帶保證人，與原告之
      龍岡分行訂立借款契約，向該行借款一千萬元，約定借款期間自八十七年五月
      四日起至九十年五月四日止，而於每月四日繳納利息，本金則於到期時一次清
      償，而利息按基本放款利率年利率百分之九、五五減碼三、二碼（每碼為百分
      之○、二五，經計算結果為百分之○、八）計算，嗣後若原告之基本放款利率
      調整時，則按調整後牌告之基本放款利率調整再減碼三、二碼（原告於得請求
      全部給付時之基本放款利率為百分之八、二，經加上固定調整幅度百分之一、
      三一，再減去減碼三、二碼–即百分之○、八後，為年息百分之八、七一，但
      原告僅以百分之八、四五請求），又若有任何一宗債務不依約付息時，借款人
      對原告所負之一切債務，視為全部到期；又若逾期付本息時，除仍計付利息外
      ，並自逾期之日起，在六個月以內者，按上開利率加百分之十，逾期六個月以
      上者，按上開利率加百分之二十計付違約金；而原告於八十七年五月四日已撥
      款一千萬元至訴外人賴盛田於原告龍岡分行開立之帳戶內，然訴外人賴盛田僅
      繳納利息至八十九年九月四日止，即未再按期繳納利息，亦未清償前開借款，
      屢經催討均置之不理。又因原告龍岡分行與訴外人賴盛田及被告甲○○於借款
      契約內已約定：如因本契約而涉訟時，借款人及連帶保證人均同意以原告龍岡
      分行所在地（桃園縣中壢市○○路三○二號）之地方法院為第一審管轄法院，
      故依民法之連帶保證法律關係起訴請求被告給付如聲明(二)所示之本金、利息與
      違約金。
  三、證據：提出借據影本二份、放款客戶往來明細表二張、被告之戶籍謄本一份、
      轉帳支出傳票、轉帳收入傳票影本各三張、取款憑條影本一張、中央銀行八十
      七年七月二十三日（八七）台央業字第○二○○七五二號函影本一份、原告八
      十八年四月二十日竹商銀字第四○○之二號公告影本一張為證。
乙、被告未於言詞辯論期日到場，亦均未提出書狀作何聲明或陳述。
    理    由
甲、程序方面：
一、本件被告之住所地雖係於本院轄區外，但依民事訴訟法第二十四條第一項規定：
    當事人得以合意定第一審管轄法院。而本件兩造於借款契約內均已約定如因本契
    約而涉訟時，同意以原告龍岡分行所在地（桃園縣中壢市○○路三○二號）之地
    方法院為第一審管轄法院，故依前開民事訴訟法之規定，本院自有管轄權，合先
    說明。
二、本件被告未於言詞辯論期日到場，核無民事訴訟法第三百八十六條各款所列情形
    ，爰依原告之聲請，由其一造辯論而為判決。
乙、實體方面：
一、本件原告主張之事實，業據其提出借據影本二份、放款客戶往來明細表二張、轉
    帳支出傳票、轉帳收入傳票影本各三張、取款憑條影本一張、中央銀行八十七年
    七月二十三日（八七）台央業字第○二○○七五二號函影本一份、原告八十八年
    四月二十日竹商銀字第四○○之二號公告影本一張為證，核屬相符，而被告已於
    相當時期受合法之通知，而於言詞辯論期日不到場，亦未提出準備書狀爭執，依
    民事訴訟法第二百八十條第三項準用同法條第一項結果，視同被告對於原告主張
    之事實自認，故綜上所述，堪信原告此部分主張為真實。
二、從而原告依連帶保證關係，請求被告給付如訴之聲明所示之本金、利息及違約金
    ，為有理由，應予准許。
丙、據上論結：本件原告之訴為有理由，依民事訴訟法第三百八十五條第一項前段、
    第七十八條，判決如主文。
中      華      民      國    九十      年      十      月    十八    日
                                臺灣桃園地方法院民事第二庭
~B法      官  邱瑞祥
右為正本係照原本作成
如對本判決上訴，須於判決送達後廿日內向本院提出上訴狀
中      華      民      國    九十      年      十      月    十八    日
~B法院書記官  郭中明


司法院資訊處製作；財團法人民間司法改革基金會備份。
